【裁判字號】    92,交聲,524
【裁判日期】    920627
【裁判案由】    交管條例聲異
【裁判全文】
臺灣板橋地方法院交通事件裁定                    九十二年度交聲字第五二四號
    原處分機關  臺北市交通事件裁決所
    異  議  人  甲○○
    即受處分人
右列異議人即受處分人因違反道路交通管理處罰條例案件，不服原處分機關於中華民
國九十二年二月十一日所為之裁決處分（裁決書案號：北市裁三字第駕裁二二－ＡＮ
0000000號），聲明異議，本院裁定如左：
    主  文
異議駁回。
    理  由
一、聲明異議意旨略以：異議人即受處分人甲○○於民國（下同）九十一年十一月二
    十五日下午一時六分許，駕駛其所有之車牌號碼Ｂ九—三七六號營業小客車，沿
    臺北市○○路○段由南往北方向循車序前進時，因車內有物品掉落，乃將車輛靠
    路邊暫停，並顯示暫停燈號後，彎身撿拾掉落之物品，前後僅約五秒鐘時間；未
    料在異議人彎身撿拾物品之際，竟遭警員拍照，並以「併排停車」之違規事由逕
    行舉發，經異議人申訴後，原處分機關仍以異議人違規事證明確，而予裁罰之處
    分，爰依法聲明異議云云。
二、按汽車駕駛人停車時，有併排停車之情形者，處新臺幣（下同）六百元以上一千
    二百元以下罰鍰，道路交通管理處罰條例第五十六條第一項第六款定有明文。
三、經查，本件異議人即受處分人甲○○於九十一年十一月二十五日下午一時六分許
    ，駕駛其所有之車牌號碼Ｂ九—三七六號營業小客車，在臺北市○○路○段路旁
    併排停車，經警拍照後逕行舉發等事實，有臺北市政府警察局北市警交大字第Ａ
    Ｎ0000000號舉發違反道路交通管理事件通知單影本一紙、採證照片一幀
    等附卷可稽，並經證人即掣單舉發異議人違規併排停車之臺北市政府警察局大安
    分局敦化南路派出所警員乙○○於本院審理時到庭結證明確（詳後述）。異議人
    雖辯稱：伊只是將車輛暫時停靠路邊，彎腰撿拾車內掉落之物品，前後僅約五秒
    鐘的時間，且伊有顯示暫停燈號，並非併排停車云云；惟查，證人乙○○於本院
    審理時，已明確結證稱：「‧‧‧我是從復興南路一○七巷出來，發現超商前面
    有一輛車子停在那裡沒有移動，我是將機車停下來，走路過去，一○七巷的位置
    是在停車之處前方，所以我不可能騎車過去，否則就是逆向行車，當時我有靠近
    車子去看，看到車內沒有人，我沿路都有注意那台車子，裡面都沒有人影，車子
    前面也沒有打故障（暫停）燈號」、「我是走過去的，距離大約有十公尺的距離
    ，我停車走過去，照相機拿出來照相，總共時間也要二、三分鐘」等語（見本院
    九十二年五月二十二日訊問筆錄）；而觀諸卷附之採證照片，係自異議人所駕駛
    之上開營業小客車正前方角度拍攝，且依照片所示，該營業小客車確係併排於其
    他停放路邊之車輛，而停置於該路段便利商店正前方，車內並無任何人影，亦未
    顯示暫停燈號；是以證人乙○○前揭證述，核與採證照片所示場景相符，堪信屬
    實。況且，異議人自陳其身高為一百七十六公分，則以其高大之身材、體型，參
    諸上開車號Ｂ九—三七六號營業小客車僅為一般小型汽車（排氣量為一千三百Ｃ
    Ｃ）、車室空間尚非寬敞等客觀情狀，實難想像異議人於前座彎身撿拾物品之際
    ，其高大之身影竟能「全然」隱沒於車輛前擋風玻璃之下，儼然車內空無一人貌
    ？且證人乙○○自發現異議人車輛有違規情事，以至前往被告車前，並取出相機
    拍攝照片，其過程絕非短短數秒時間即可完成，更遑論如異議人所辯，在異議人
    彎身撿拾物品之「五秒」內，竟能精準捕捉車內無人影晃動、且暫停燈號「適巧
    」因閃爍而熄滅之電光火石瞬間，而拍得卷附之採證照片！是綜上所述，異議人
    前揭所辯，無非卸責之詞，尚難採信；本件異議人於前述時、地併排停車之違規
    行為，事證明確，堪以認定。原處分機關以異議人違反道路交通管理處罰條例第
    五十六條第一項第六款規定，裁處罰鍰一千二百元，核無不當；本件異議人之異
    議為無理由，應予駁回。
據上論斷，應依道路交通案件處理辦法第十九條規定，裁定如主文。
中      華      民      國      九十二    年    六      月    二十七    日
                                      臺灣板橋地方法院交通法庭
                                          法  官  劉景宜
右正本證明與原本無異
如不服本裁定應於送達後五日內向本院提出抗告狀
                                          書記官  劉育君
中      華      民      國      九十二    年    六      月     三十     日


司法院資訊處製作；財團法人民間司法改革基金會備份。
